【裁判字號】    89,易,979
【裁判日期】    890602
【裁判案由】    妨害公務
【裁判全文】
臺灣臺北地方法院刑事判決                          八十九年度易字第九七九號
    公  訴  人  臺灣臺北地方法院檢察署檢察官
    被      告  乙○○
    選任辯護人  李美惠
右列被告因妨害公務案件，經檢察官提起公訴（八十九年度偵字第四七四八號），本
院判決如左：
    主  文
乙○○對於公務員依法執行職務時，施強暴，處拘役肆拾日，如易科罰金，以參佰元
折算壹日。緩刑貳年。
    事  實
一、乙○○於民國（下同）八十九年一月二十四日上午八時五十五分許，在臺北市○○路○段一一二巷九弄五號七樓，酒後與前妻丙○○發生口角，丙○○因恐遭其
    毆打，乃報警處理，經臺北市政府警察局大安分局勤務中心受理後，指派該分局
    安和路派出所備差警員甲○○前往處理糾紛。詎乙○○明知身穿警察制服之警員
    甲○○，為依法令從事公務之人員，正在執行職務，竟於甲○○警員調解糾紛，
    試圖將乙○○、丙○○隔開之際，基於妨害公務之犯意，手持鐵衣架攻擊員警甲○○，甲○○見狀乃持警棍抵擋，並喝止其暴行，乙○○經警喝止後，竟仍藉酒
    意繼續以鐵衣架施強暴於甲○○，致使甲○○雙手受有多處撕裂傷及擦傷（傷害
    部分業據撤回告訴）。
二、案經台北市政府警察局大安分局報請臺灣臺北地方法院檢察署檢察官偵查起訴。
    理  由
一、訊據被告乙○○對於在前揭時地因酒醉與其前妻丙○○發生爭執，經警到場處理
    之事實並無異詞，惟矢口否認有何妨害公務之犯行，辯稱：案發時伊喝醉酒，不
    知是警員，也不知道是什麼情況云云。惟查，右揭犯罪事實，迭據員警甲○○指
    訴綦詳，核與證人丙○○證述情節相符，復有驗傷診斷證明書、勤務報告各一份
    在卷可憑，被告雖辯稱不知情云云，然被告於甲○○警員到場後，尤知質問丙○○為何要找警察來，已分據甲○○警員及證人丙○○證述明確。是其知悉甲○○
    為依法執行公務之警員，已甚明顯。故本件事證已臻明確，被告前揭之所辯，無
    非係卸責之詞，不足採信，其犯行堪以認定，應依法論科。
二、核被告所為，係犯刑法第一百三十五條第一項之妨害公務罪。被告先後對員警施
    以暴行，因係基於同一妨害公務犯意下之接續行為，僅侵害一個國家法益，只論
    以一罪。審酌被告之素行、犯罪動機、手段、所生危害尚輕，犯後尚知悔改，甲○○已表明不願追究等一切情狀，量處如主文所示之刑，並諭知易科罰金之折算
    標準。末查被告無任何前科，有台灣高等法院檢察署刑案紀錄簡覆表可稽，因一
    時衝動而罹刑章，經此教訓應知警惕而無再犯之虞，本院認所宣告之刑以暫不執
    行為適當，爰併諭知緩刑二年，以啟自新。
三、據上論斷，應依刑事訴訟法第二百九十九條第一項前段，刑法第一百三十五條第
    一項、第四十一條、第七十四條第一款，罰金罰鍰提高標準條例第一條前段、第
    二條，判決如主文。
本案經檢察官蘇怡文到庭執行職務
中      華      民      國      八十九      年      六      月    一    日
                                      臺灣臺北地方法院刑事第二庭
                                          法  官  曾  正  龍
右正本與原本無異
如不服本判決應於送達後十日內向本院提出上訴狀
                                          書記官  林  玲  華
中      華      民      國      八十九      年      六      月    一    日
刑法第一百三十五條第一項
對於公務員依法執行職務時，施強暴脅迫者，處三年以下有期徒刑、拘役或三百元以
下罰金。
意圖使公務員執行一定之職務或妨害其依法執行一定之職務或使公務員辭職而施強暴
脅迫者亦同。
犯前二項之罪，因而致公務員於死者，處無期徒刑或七年以上有期徒刑；致重傷者，
處三年以上、十年以下有期徒刑。


司法院資訊處製作；財團法人民間司法改革基金會備份。
